【裁判字號】    98,簡上,510
【裁判日期】    980923
【裁判案由】    贓物
【裁判全文】
臺灣高雄地方法院刑事判決             98年度簡上字第510號
上  訴  人
即  被  告  甲○○
上列上訴人即被告因贓物案件，不服本院高雄簡易庭民國98年4
月30日97年度審簡字第7196號第一審刑事簡易判決（聲請簡易判
決處刑案號：97年度偵字第26856 號），提起上訴，本院管轄之
第二審合議庭判決如下：
    主  文
上訴駁回。
    事實及理由
一、證據能力方面：
  (一)按被告以外之人於偵查中向檢察官所為陳述，除顯有不可信
    之情況者外，得為證據，刑事訴訟法第159 條之1 第2項 定
    有明文。偵查中對被告以外之人所為之偵查筆錄，性質上係
    屬傳聞證據。惟現階段刑事訴訟法規定檢察官代表國家偵查
    犯罪、實施公訴，依法其有訊問被告之權，證人且須具結，
    而實務運作時，檢察官偵查中向被告以外之人所取得之陳述
    ，原則上均能遵守法律規定，不致違法取供，其可信度極高
    ，職是，本件證人丁○○於偵查中檢察官係以證人身分予以
    訊問，並經依法具結在卷，並無證據顯示檢察官在偵查時有
    不法取供之情形，亦無證據顯示有何顯不可信之情況，又上
    訴人即被告甲○○雖認證人丁○○於偵查中之證述，未經被
    告對質、詰問，不具證據能力，惟其於本院審理時已到庭結
    證，並經被告對質、詰問，被告之對質、詰問權業已獲充分
    保障。是揆諸前揭說明，上開證人於偵查中之證述，應具有
    證據能力。
  (二)次按被告以外之人於審判外之陳述，雖不符刑事訴訟法第15
    9 條之1 至第159 條之4 之規定，而經當事人於審判程序同
    意作為證據，法院審酌該言詞陳述或書面陳述作成時之情況
    ，認為適當者，亦得為證據；又當事人、代理人或辯護人於
    法院調查證據時，知有第159 條第1 項不得為證據之情形，
    而未於言詞辯論終結前聲明異議者，視為有前項之同意，刑
    事訴訟法第159 條第1 項、第159 條之5 分別定有明文。查
    本判決所引用其他各項證據（含傳聞證據、非傳聞證據及符
    合法定傳聞法則例外之證據）之證據能力，檢察官及被告於
    本院審判程序時，均表示無意見，並同意引為證據，且於本
    院言詞辯論終結前，對於卷附具有傳聞證據性質之證據，既
    均已知其情，卻未聲明異議，本院認該具有傳聞證據性質之
    證據，亦無任何違法取證之不適當情形，以之作為證據使用
    係屬適當，自均具有證據能力。
二、本案經本院審理結果，認原審判決對被告論以刑法第349 條
    第2 項之寄藏贓物罪，其認事用法及量刑均無不當，應予維
    持，除就檢察官聲請簡易判決處刑書犯罪事實欄一、第4 行
    補充為民國「97年4 月6 日後某日下午某時」，第6 行補充
    為「97年4 月6 日晚間」，證據部分增加證人丁○○、證人
    即被告配偶乙○○及證人即被害人丙○○於本院審理時之證
    述外，餘均引用原審判決書記載之事實、證據及理由（如附
    件，含檢察官聲請簡易判決處刑書）。
三、被告上訴意旨略以：丁○○去伊家裡聊天時，忘了將撿到的
    黑色手提包帶走，事後伊有打電話叫她來拿包包，也叫她自
    己拿去派出所，但她都沒來拿，伊也沒空拿去給警察，伊並
    沒有讓人寄放贓物云云，經查：
  (一)證人丙○○於97年4 月6 日晚間將機車停放在高雄市○○路
    某處，嗣其至六合夜市用餐完畢後，發覺其放置於機車踏板
    之黑色手提包1 只遭人竊取一節，業據其於警詢時及本院審
    理時證述明確（見偵卷第8 至9 頁、本院簡上卷第44頁），
    並有贓物認領保管單1 紙在卷可稽，足認上開黑色手提包確
    係贓物無訛；而證人丁○○於97年4 月6 日後某日傍晚，在
    高雄市○○區○○路住處附近拾獲黑色手提包1 只，攜至被
    告高雄市三民區○○○路263 巷4 號住處，將該黑色手提包
    交與被告，告知該手提包係伊撿拾而得一節後，因急著接送
    小孩旋即離去，並請被告將該手提包送至派出所，而該黑色
    手提包放置於被告上開住處長達4 月，嗣於97年8 月13日因
    警方偵辦他案，持搜索票至被告上開住處執行搜索，始查獲
    該黑色手提包等情，亦據證人丁○○迭於偵查中及本院審理
    時具結證稱：伊於97年上半年某日傍晚，在高雄市○○區○
    ○街租屋處附近撿到1 只黑色手提包，當時伊剛好要去被告
    家中，便一起將該皮包拿過去，後來急著去接女兒放學，便
    將該皮包拿給被告，告訴他皮包是伊撿到的，請他幫忙交給
    警察，被告曾叫伊自己拿到派出所，但伊有跟他說伊沒有空
    ，伊也不知道被告將該皮包收到何處等語屬實（見偵卷第36
    頁、本院簡上卷第45至48頁），核與被告於偵查中供承：黑
    色手提包是丁○○拾獲的，她離開時有叫伊拿去給警察等語
    ，及證人乙○○於本院審理時證述：丁○○曾帶該手提包至
    伊家中，當時就說那是她撿到的等語相符（見偵卷第36頁、
    本院簡上卷第49至50頁），並有高雄縣政府警察局仁武分局
    搜索扣押筆錄1 份附卷可憑（見偵卷12至17頁），足認被告
    確實知悉上開手提包來路不明，並非丁○○所有，猶將該手
    提包置於家中數月，而未送交警方處理無誤，是揆諸前揭說
    明，本案被告置於實力支配之下該只黑色手提包，確係他人
    犯侵占離本人持有物罪之贓物，且被告確有寄藏行為，堪以
    認定。
  (二)被告雖以前揭情詞置辯，惟其明知上開黑色手提包係丁○○
    拾得，為來路不明之物，丁○○並非合法所有人，亦自承丁
    ○○曾叫伊拿去給警察一情，竟未將該手提包交至派出所，
    而任該手提包留置住處長達4 個月，業如前述，已與常理不
    符。況且被告於97年4 月間，曾因拾得他人所有之行動電話
    ，而侵占入己持至當鋪典當，為警於同年4 月17日查獲，其
    侵占離本人所持有物之犯行，並經本院以97年度審簡字第62
    91號判處罪刑確定，有上開判決書及檢察官聲請簡易判決處
    刑書各1 份及臺灣高等法院被告前案紀錄表附卷可參（見本
    院簡上卷第60至62頁），足認被告於97年4 月間應已知悉縱
    拾得他人之物，亦不得任意侵占入己或持有之，否則恐受法
    律追訴及刑事處罰，而其明知丁○○交付之黑色手提包係撿
    拾而得，且曾聯絡丁○○取回該手提包送交警方處理，顯然
    知悉不得將該手提包留置於家中，否則恐罹犯刑章，而丁○
    ○事後既未取回該手提包，其知悉不得持有，竟未主動將該
    手提包交與警察機關，且縱如其所辯沒有時間拿給警察，其
    大可將該手提包任意丟棄，以避免為警查獲之風險，然其亦
    無丟棄之舉，猶容任該手提包置於住處長達4 月，益徵其有
    使該手提包藏放於家中而不顯之意思，是其確有寄藏贓物之
    故意甚明，被告上開辯解，殊無可採。
四、本件原審以被告犯罪事證明確，並考量其任意寄藏來路不明
    之手提包，助長竊盜風氣，增加被害人取回財產之困難，行
    為不當，兼衡所受贓物價值非鉅，並已發還被害人，及本案
    犯罪情節等一切情狀，而依刑法349 條第2 項、第41條第1
    項前段，刑法施行法第1 條之1 之規定，於法定刑內量處有
    期徒刑3 月，並諭知以新臺幣1,000 元折算1 日之易科罰金
    折算標準，其認事用法，均無違誤，量刑已考量本案犯罪情
    節之輕重等情狀，亦屬允當。被告猶執前詞提起上訴，指摘
    原判決不當，為無理由，應予駁回。
五、末按第二審判決書，得引用第一審判決書所記載之事實、證
    據及理由，對案情重要事項第一審未予論述，或於第二審提
    出有利於被告之證據或辯解不予採納者，應補充記載其理由
    ，刑事訴訟法第373 條定有明文，併此敘明。
據上論斷，應依刑事訴訟法第455 條之1 第1 項、第3 項、第36
8 條、第373條，判決如主文。
本案經檢察官王清海到庭執行職務。
中    華    民    國    98    年    9     月    23    日
                  刑事第十八庭  審判長法  官  李東柏
                                      法  官  陳芸珮
                                      法  官  周佳佩
以上正本證明與原本無異。
不得上訴。
中    華    民    國    98    年    9     月    23    日
                                      書記官  王立山
附錄本案論罪科刑法條：
刑法第349 條第2 項
搬運、寄藏、故買贓物或為牙保者，處5 年以下有期徒刑、拘役
或科或併科1 千元以下罰金。
附件：本院97年度審簡字第7196號刑事簡易判決（含檢察官聲請
      簡易判決處刑書）。


司法院資訊處製作；財團法人民間司法改革基金會備份。
